【裁判字號】    99,審撤緩,56
【裁判日期】    990531
【裁判案由】    聲請撤銷緩刑
【裁判全文】
臺灣高雄地方法院刑事裁定            99年度審撤緩字第56號
抗  告  人  臺灣高雄地方法院檢察署檢察官
受  刑  人  甲○○
上列抗告人因聲請撤銷緩刑案件，不服本院99年度審撤緩字第56
號中華民國99年5 月3 日刑事裁定（聲請案號：99年度執聲字第
797 號），提起抗告，本院裁定如下：
    主  文
原裁定撤銷。
聲請駁回。
    理  由
一、抗告意旨略以：按判決不適用法則或適用不當者，為違背法
    令；判決所載理由矛盾者，其判決當然違背法令，刑事訴訟
    法第378 條、第379 條第14款分別定有明文。本件原裁定理
    由中既已認定受刑人於緩刑前所犯侵占案件，未有難以收預
    期效果而有執行刑罰必要之情形，故認聲請人前開聲請尚難
    准許，應予駁回等旨，然卻於主文中諭知甲○○之緩刑宣告
    撤銷；揆諸上開規定，該裁定顯有違誤，應請撤銷原裁定，
    更為妥適之裁定等語。
二、聲請意旨略以：受刑人甲○○因犯加重竊盜案件，前經本院
    以97年度審簡字第4578號簡易判決判處有期徒刑6月，緩刑3
    年，於民國98年1月8日確定。乃於緩刑期前即94年7月5日因
    犯侵占案件，經臺灣高等法院高雄分院於98年12月21日以98
    年度上訴字第1341號判決判處有期徒刑3月，減為有期徒刑1
    月又15日，並於99年1 月18日確定在案。核該受刑人所為，
    已合於刑法第75條之1 第1 項第1 款所定得撤銷緩刑宣告之
    原因。爰依刑事訴訟法第476 條規定，聲請撤銷受刑人前開
    緩刑之宣告等語。
三、按原審法院認為抗告有理由者，應更正其裁定，刑事訴訟法
    第408 條第2 項前段定有明文。次按，除檢察官外，上訴或
    抗告限於受不利益判決或裁定之當事人始得提起，最高法院
    75年台抗字第353 號判決參照。再按刑法關於撤銷緩刑宣告
    之條文，業於98年5 月19日修正公布，並於98年9 月1 日施
    行。而就修正施行後之法律適用，刑法施行法第6 條之1第2
    項特此明定：「於中華民國98年5 月19日刑法修正施行前，
    受緩刑之宣告，98年5 月19日修正刑法施行後，仍在緩刑期
    內者，適用98年5 月19日修正施行之刑法第75條、第75 條
    之1 及第76條規定。」查本件受刑人有上開論罪科刑執行情
    形，有該判決書及臺灣高等法院被告前案紀錄表附卷可稽，
    此部分事實堪以認定，而本件受刑人既係於上開刑法修正施
    行前受緩刑宣告，且修正施行後仍在緩刑期內（緩刑期間至
    101 年1 月7 日屆滿），則依前揭法條規定，本件撤銷緩刑
    之聲請，自應適用98年5 月19日修正施行後即現行刑法第75
    條、第75條之1 及第76條規定。又按，受緩刑之宣告，而於
    緩刑前因故意犯他罪，而在緩刑期內受6 月以下有期徒刑、
    拘役或罰金之宣告確定者，而足認原宣告之緩刑難收其預期
    效果，有執行刑罰之必要者，得撤銷其宣告之緩刑，刑法第
    75 條 之1 第1 項第1 款定有明文。故依本款規定撤銷緩刑
    之宣告時，除受刑人有符合本款規定之犯罪情形外，尚須衡
    酌該受刑人是否確有原宣告之緩刑難收其預期效果，而有執
    行刑罰必要之情形存在，尚難僅以受刑人存有本款規定所稱
    之犯罪情形，即遽以撤銷其緩刑之宣告。
四、經查，受刑人有聲請意旨所稱之上揭犯罪情形乙節，有前開
    各該刑事判決、臺灣高等法院被告前案紀錄表在卷可佐，固
    堪認定。然因受刑人於緩刑前所犯侵占案件，相較受緩刑宣
    告之加重竊盜案，兩案類型迥異，犯罪形態不同，尚難僅因
    受刑人在緩刑期前犯侵占罪，經法院判處6 月以下之有期徒
    刑確定，即遽行推認其前開所犯加重竊盜乙案中所宣告之緩
    刑，有何難以收預期效果而有執行刑罰必要之情形；此外，
    依本案所存之卷證資料，亦無其他證據可資認定受刑人所犯
    加重竊盜案件原宣告之緩刑難收其預期之效果，而有執行刑
    罰之必要，從而，聲請人前開聲請，尚難准許，應予駁回。
    惟查，本件裁定理由既已載明受刑人未有何難以收預期效果
    而有執行刑罰必要之情形，則其本旨係抗告人原撤銷緩刑之
    聲請應予駁回，卻於主文中諭知受刑人緩刑之宣告應予撤銷
    ，致有裁定所載理由與主文相矛盾之失，於法自有未恰，抗
    告意旨執此指摘原裁定不當，為有理由，應由本院將原裁定
    撤銷，並自為裁定如主文所示。
三、依刑事訴訟法第220條、第408條第2項前段，裁定如主文。
中    華    民    國    99    年    5     月    31    日
                      刑事第三庭  法  官 陳航代
以上正本證明與原本無異。
如不服本裁定，應於收受送達後5 日內向本院提出抗告狀。
中    華    民    國    99    年    5     月    31    日
                                  書記官 陳玉娥

司法院資訊處製作；財團法人民間司法改革基金會備份。
